fi: Leukakupin tyyppi: Ilmatyynyleukasuoja; Geelileukakuppi; Kova leukakuppi; Ei leukakuppia/suojaa; Pehmeä leukakuppi; Muu
el: Τύπος θήκης πηγουνιού: Προστατευτικό με αεροθάλαμο; Προστατευτικό με τζελ; Σκληρό προστατευτικό; Χωρίς προστατευτικό/κάλυμμα; Μαλακό προστατευτικό; Άλλο
nb: Hakekopptype: Luftblærekopp; Gelkopp; Hard kopp; Ingen kopp/trekk; Myk kopp; Annet
en: Chin cup type: Air bladder cup; Gel cup; Hard cup; No cup/cover; Soft cup; Other
it: Tipo di mentoniera: Coppa a camera d'aria; Coppa in gel; Coppa rigida; Senza coppa/copertura; Coppa morbida; Altro
vi: Loại đệm cằm: Cốc đệm khí; Cốc đệm gel; Cốc cứng; Không có cốc/vỏ bọc; Cốc mềm; Khác
sv: Hakskyddstyp: Luftfylld kopp; Gelkopp; Hård kopp; Ingen kopp/skydd; Mjuk kopp; Övrigt
zh-TW: 下巴托類型: 氣囊護顎; 凝膠護顎; 硬式護顎; 無護顎/護罩; 軟式護顎; 其他
lt-LT: Smakro apsaugos tipas: Pripučiamas smakro kaušelis; Gelinis kaušelis; Kietas kaušelis; Be kaušelio / uždangalo; Minkštas kaušelis; Kita
hr-HR: Vrsta šalice za bradu: Štitnik sa zračnim jastukom; Štitnik s gelom; Tvrdi štitnik; Bez štitnika/poklopca; Meki štitnik; Ostalo
pt-PT: Tipo de queixeira: Queixeira com câmara de ar; Queixeira em gel; Queixeira rígida; Sem queixeira/cobertura; Queixeira macia; Outro
es: Tipo de copa mentonera: Copa con cámara de aire; Copa de gel; Copa dura; Sin copa/cubierta; Copa suave; Otro
ko: 턱 보호대 유형: 에어 블래더 컵; 젤 컵; 하드 컵; 컵/커버 없음; 소프트 컵; 기타
tr: Çene kupası tipi: Hava keseli koruyucu; Jel koruyucu; Sert koruyucu; Koruyucu/kılıf yok; Yumuşak koruyucu; Diğer
sl-SI: Vrsta podbradnika: Čašica z zračno blazino; Čašica z gelom; Trda čašica; Brez čašice/prevleke; Mehka čašica; Drugo
bg-BG: Тип предпазител за брадичка: Чашка с въздушна възглавница; Гел чашка; Твърда чашка; Без чашка/капаче; Мека чашка; Други
de: Kinnkappentyp: Luftpolsterschale; Gelschale; Hartschale; Keine Schale/Abdeckung; Weichschale; Sonstiges
zh-CN: 下巴护垫类型: 气囊托; 凝胶托; 硬托; 无托/罩; 软托; 其他
hu: Állvédő típusa: Légkamrás állvédő; Zselés állvédő; Kemény állvédő; Nincs állvédő / borítás; Puha állvédő; Egyéb
fr: Type de coque mentonnière: Mentonnière à coussin d’air; Mentonnière en gel; Mentonnière rigide; Sans mentonnière/housse; Mentonnière souple; Autre
ro-RO: Tip protecție pentru bărbie: Cupă cu cameră de aer; Cupă cu gel; Cupă rigidă; Fără cupă/husă; Cupă moale; Altele
sk-SK: Typ chrániča brady: Vzduchový vankúšik; Gélový chránič; Tvrdý chránič; Bez chrániča/krytu; Mäkký chránič; Iné
pl: Typ osłony podbródka: Miseczka z komorami powietrznymi; Miseczka z wypełnieniem żelowym; Twarda miseczka; Brak miseczki/osłony; Miękka miseczka; Inny
ja: 顎当てタイプ: エアブラダーカップ; ジェルカップ; ハードカップ; カップ/カバーなし; ソフトカップ; その他
da: Type af hagekop: Hagekop med luftpude; Hagekop med gel; Hård hagekop; Ingen kop/cover; Blød hagekop; Andet
pt-BR: Tipo com apoio para o queixo/queixeira: Copa com bexiga de ar; Copa de gel; Copa rígida; Sem copa/cobertura; Copa macia; Outro
ru: Тип подбородочной чаши: Чаша с воздушной подушкой; Гелевая чаша; Жёсткая чаша; Без чаши/накладки; Мягкая чаша; Другое
nl: Kinbeschermer type: Kinkoepel met luchtkussen; Gel-kinkoepel; Harde kinkoepel; Geen koepel/hoes; Zachte kinkoepel; Overig
cs: Typ podbradníku: Vzduchový; Gelový; Tvrdý; Bez chrániče/krytu; Měkký; Jiný
th: ประเภทของที่รองคาง: คัพถุงลม; คัพเจล; คัพแข็ง; ไม่มีคัพ/ที่ครอบ; คัพนิ่ม; อื่นๆ